【裁判字號】    89,交抗,12
【裁判日期】    890118
【裁判案由】    違反道路交通管理處罰條例
【裁判全文】
臺灣高等法院交通事件裁定              八十九年度交抗字第一二號
    抗  告  人
    受  處分人  甲○○
右抗告人因違反道路交通管理處罰條例案件，不服台灣士林地方法院八十八年度交聲
字第三五０、三五一號，中華民國八十八年十二月七日第一審裁定（原處分案號：台
北市交通事件裁決所北市交裁車字第二二－八一二六一一五八一號及00－0000
00000號），提起抗告，本院裁定如左：
    主      文
抗告駁回。
    理      由
一、按道路交通管理處罰條例第八十七條第一項規定：受處分人不服第八條主管機關
    所為之處罰得於接到裁決之翌日起十五日內向管轄地方法院聲明異議。
二、本件異議人甲○○因違反道路交通管理事件，於民國八十八年九月一日收受台北
    市交通事件裁決所八十八年八月三十日所為之北市交裁車字第二二－八一二六一
    一五八一號及第00－000000000號裁決書，有掛號函件回執影本二份
    在卷可證（由社區大樓管理員代收），異議人遲至八十八年十月七日始向台北市
    交通事件裁決所聲明異議（該所於八十八年十一月十五日將受處分人之聲明異議
    狀函送原法院），有受處分人之聲明異議狀存卷可按，已逾十五日期間，原審因
    將其異議駁回，經核於法並無不合。
三、抗告意旨仍略以：抗告人實際收受裁決書之日期為八十八年九月二十八日二十二
    時，有同德社區警衛室掛號信領取簽收紀錄簿第八七一、八七四頁之簽收紀錄可
    證，故抗告人於同年十月七日聲明異議，並未逾十五日；另國民使用公用停車場
    ，繳交使用費逾時，應收取滯納金即可，不應處以罰鍰云云。
四、按法院受理有關交通事件，準用刑事訴訟法規定，道路交通管理處罰條例第八十
    九條前段定有明文。而依刑事訴訟法第六十二條規定：「送達文書，除本章有特
    別規定外，準用民事訴訟法之規定。」第依民事訴訟法第一百三十七條前段：「
    送達於住居所、事務所或營業所不獲會晤應受送達人者，得將文書付與有辨別事
    理能力之同居人或受僱人。」本件裁決書既已於八十八年九月一日由同德社區管
    理委員會所僱之管理員收受，有郵局雙掛予回執影本附卷足稽，揆之上開法律規
    定，已發生合法送達之效力，縱使管理員遲延至八十八年九月二十八日始轉交抗
    告人非虛，要係該社區管理員與抗告人之間問題，不得以之對抗法律規定。是抗
    告人對台北市交通事件裁決所之處分聲明異議，於程序上既有未合，有如上，
    則該裁決實體內容是否適當，即無從論究。綜上析述，因認本件抗告為無理由，
    應予駁回。並依道路交通管理處罰條例第八十九條，刑事訴訟法第四百十二條裁
    定如主文。
中     華     民     國    八十九   年       一       月      十七      日
                             臺灣高等法院交通法庭
                                 審判長法  官  陳  春  秋
                                       法  官  黃  賽  月
                                       法  官  梁  力  求
右正本證明與原本無異。
不得再抗告。
                                       書記官  胡      儀
中     華     民     國    八十九   年       一       月      二十      日


司法院資訊處製作；財團法人民間司法改革基金會備份。
